臺灣雲林地方法院民事裁定
111年度虎簡聲字第2號
聲  請  人  蔡雅芬  


相  對  人  中華開發資產管理股份有限公司

法定代理人  林德雲  
上列當事人間請求停止執行事件，本院裁定如下：
    主  文
聲請人供擔保新臺幣肆萬零柒佰柒拾元後，本院一一○年度司執
字第二五六八一號清償債務執行事件中，有關門牌號碼雲林縣○○
鄉○○村○○路○○○號建物（稅籍編號：○○○○○○○○○○○號）之強制執行
程序，於本院一一一年度虎簡字第五號第三人異議之訴事件因判
決確定、和解、調解或撤回起訴而終結前，應暫予停止。
    理  由
一、有回復原狀之聲請，或提起再審或異議之訴，或對於和解為
    繼續審判之請求，或提起宣告調解無效之訴、撤銷調解之訴
    ，或對於許可強制執行之裁定提起抗告時，法院因必要情形
    ，或依聲請定相當並確實擔保，得為停止強制執行之裁定，
    強制執行法第18條第2項定有明文。又法院依強制執行法第1
    8條第2項定擔保金額而准許停止強制執行之裁定者，該項擔
    保係備供債權人因停止執行所受損害之賠償，其數額應依標
    的物停止執行後，債權人未能即時受償或利用該標的物所受
    之損害額，或其因另供擔保強制執行所受之損害額定之，非
    以標的物之價值或其債權額為依據（最高法院91年度台抗字
    第429號裁定參照）。
二、本件聲請人以其業已向本院提起第三人異議之訴為理由，聲
    請裁定停止本院110年度司執字第25681號清償債務強制執行
    事件（下稱系爭執行事件）中，有關門牌號碼雲林縣○○鄉○○
    村○○路0○0號建物（稅籍編號00000000000號，聲請狀就門牌
    號碼載為「東木4之3號」，惟依稅籍資料所載，應為「東木
    路4之3號」，下稱系爭建物）之強制執行程序，業經本院調
    閱系爭執行事件卷宗及本院111年度虎簡字第5號第三人異議
    之訴卷宗查明屬實。系爭強制執行事件之強制執行程序尚未
    終結，而聲請人已向本院提起第三人異議之訴，是聲請人所
    為本件停止執行之聲請，於法尚無不合。又相對人系爭執行
    事件請求之債權本金新臺幣（下同）9,489,165元，而系爭
    建物之價值依課稅現值應為271,800元，是本件執行名義所
    載債權額高於聲請人所主張排除強制執行之不動產即系爭建
    物價值，應以系爭建物價值作為相對人因暫時停止執行程序
    所受損害之計算基準，如停止執行，相對人未能即時受償，
    預計所受之損害額，應為系爭建物價值之法定利息週年利率
    百分之5為計算。參以上開第三人異議之訴訴訟之訴訟標的
    金額即系爭建物價額未逾民事訴訟法第466條所定數額，屬
    不得上訴第三審之事件，依各級法院辦案期限實施要點規定
    ，民事簡易訴訟程序之第一審、第二審審判案件之期限分別
    為10個月、2年，加上裁判送達、上訴、分案等期間，預估
    聲請人提起第三人異議之訴獲准停止執行，因而致相對人之
    執行延宕之期間約為3年，則相對人因無法強制執行以滿足
    其債權期間所生之利息損失，即應以系爭建物價額與執行延
    宕期間3年，按週年利率百分之5計算為40,770元（計算式：
    271,800元×5%×3=40,770元），爰酌定擔保金額如主文所示
    。
三、依強制執行法第18條第2項，裁定如主文。
中　　華　　民　　國　　111 　年　　1 　　月　　14　　日
                  虎尾簡易庭  法　官　黃麗文

以上正本係照原本作成。
如不服本裁定，應於裁定送達後10日內向本院提出抗告狀，並繳
納抗告費新臺幣1,000元。
中　　華　　民　　國　　111 　年　　1 　　月　　14　　日
　　　　　　　　　　　　　　　書記官  曾鈺仁